台灣雲林地方法院刑事判決　　　　　　　　　　　　　九十年度簡上字第九二號
　　上　訴　人
　　即　被　告　甲○○
　　選任辯護人　張智學
　　　　　　　　簡承佑
右上訴人因違反電子遊戲場業管理條例案件，不服本院斗六簡易庭九十年度六簡字第
二七二號於中華民國九十年十月三十日所為第一審簡易判決（聲請簡易判決處刑案號
：九十年度偵字第三八四五號），提起上訴，本院管轄第二審之合議庭判決如左︰
    主  文
上訴駁回。
    事  實
一、甲○○未依規定辦理有關電子遊戲場之營利事業登記，依法不得經營電子遊戲場
    業，竟自民國九十年九月十九日十八時許，在位於雲林縣斗六市○○○路○段星
    期三夜市內，擺設電子遊戲機具撲克牌九台、滿貫大亨八台、水果盤二台及梭哈
    一台供人玩樂，而經營電子遊戲場業。嗣於同日二十三時三十分許，在上址為警
    查獲。
二、案經雲林縣警察局斗六分局報請台灣雲林地方法院檢察署檢察官偵查後聲請簡易
    判決處刑。
    理  由
一、訊之被告固坦承右揭未經申請而在夜市擺設電子遊戲機營業的事實，惟否認犯罪
    ，經由辯護人辯稱夜市並無店面，且係流動性，無固定營業場所，無從為營利事
    業登記，非電子遊戲場業管理條例所規範之營利事業，難認被告之行為違反該條
    例第十五條之規定。
二、經查，被告右揭未經申請而在夜市擺設電子遊戲機營業的事實，除其自白外，並
    有證人之證詞及臨檢紀錄表乙紙在卷可資佐證，事實堪以認定。而按：
    (一)經營電子遊戲場業，應依公司法或商業登記法辦理公司或商業登記。未依電子
      遊戲場業管理條例規定辦理營利事業登記者，不得經營電子遊戲場業。電子遊
      戲場業管理條例第十條第一項前段、第十五條分別有明文。
    (二)政府係為維護社會安寧、善良風俗、公共安全及國民身心健康，始有制定該條
      例以管理電子遊戲場業，此為該條例第一條開宗明義所明定，因此該條例對於
      電子遊戲場業之營業場所，有應距離國民中、小學‧‧‧等機構五十公尺以上
      之規定。又如有犯組織犯罪防制條例等罪，經有罪判決確定等人，均不得充電
      子遊戲場業之負責人或營業場所管理人。‧‧‧凡此均為達成立法目的之規定
      ，亦為經營電子遊戲場業有別於一般營利事業之特殊規定，因此該條例除於第
      十條第一項前段明定「經營電子遊戲場業，應依公司法或商業登記法辦理公司
      或商業登記」外，更於同條例第十五條明定「未依本條例規定辦理營利事業登
      記者，不得經營電子遊戲場業。」
    (三)因此，即使符合公司法或商業登記法之規定經合法成立之公司或商業，凡未符
      合該條例之規定，依該條例規定辦理營利事業登記者，均不得經營電子遊戲場
      業，至於商業登記法第四條所謂一般小規模商業或非屬營利事業登記管理規則
      及所得稅法所規範之營利事業，縱可經營其他非違法之商業，亦不得經營電子
      遊戲場業，更毋庸待言。此觀同條例第十六條所定「非電子遊戲場業之其他營
      利事業，不得就其營業場所，供他人設置電子遊戲機營業」之規定，更屬明確
      ，因之凡有違反該條例第十五條之規定者，即應適用同條例第二十二條之規定
      處罰。不因是否為上開小規模商業，或是否屬營利事業登記管理規則及所得稅
      法所規範之營利事業，而有不同。
    (四)從而，不能取得營利事業登記證之處所，當然更不得經營電子遊戲場業。
三、核被告甲○○所為，係犯電子遊戲場業管理條例第二十二條、第十五條之違反未
    依電子遊戲場業管理條例規定辦理營利事業登記而經營電子遊戲場業罪。原審本
    院斗六簡易庭認被告罪證明確，因予適用電子遊戲場業管理條例第二十二條、第
    十五條，刑法第十一條前段、第四十一條第一項前段，罰金罰鍰提高標準條例第
    二條之規定，並審酌被告犯罪之動機、目的、手段等一切情狀，處被告拘役伍拾
    日，如易科罰金以參佰元折算壹日。經核其認事、用法及量刑均無不合，應予維
    持。被告否認犯罪，指摘原判決不當，請求撤銷改判，為無理由，應予駁回。
四、依刑事訴訟法第四百五十五條之一第三項、第三百六十八條，判決如主文。
本案經檢察官黃裕峰到庭執行職務。
中　　　華　　　民　　　國　　　九十一　年　　　八　　　月　　　十二　　日
                                      台灣雲林地方法院刑事第一庭
                                        審判長法  官  紀  文  勝
                                        法  官  侯  廷  昌
                                              法  官  林  輝  煌
右正本證明與原本無異。
不得上訴。
                                              書記官  陳  美  華
中　　　華　　　民　　　國　　　九十一　年　　　八　　　月　　　十二　　日
附錄本案論罪科刑法條全文：
電子遊戲場業管理條例
第十五條
  未依本條例規定辦理營利事業登記者，不得經營電子遊戲場業。
第二十二條
  違反第十五條規定者，處行為人一年以下有期徒刑、拘役或科或併科新臺幣五十萬
  元以上二百五十萬元以下罰金。
